【裁判字號】    92,聲,63
【裁判日期】    920128
【裁判案由】    聲請法官迴避
【裁判全文】
臺灣高等法院刑事裁定                                九十二年度聲字第六三號
    聲  請  人
    即  被  告  甲○○  男  四.
右列聲請人因家庭暴力防治法案件（本院九十年度上易字第三五八一號），聲請本院
法官迴避，本院裁定如左：
    主  文
聲請駁回。
    理  由
一、查當事人聲請法官迴避，以有刑事訴訟法第十八條第一、二兩款所列情形之一者
    為限。又聲請迴避之原因，應釋明之，刑事訴訟法第二十條第二項，亦有明文。
    且當事人聲請法官迴避，以有具體事實足認其執行職務有偏頗之情形為限，若僅
    對於法官之指揮訴訟，或其訊問方法，有所不滿，不能指為有偏頗之虞（參照最
    高法院十八年抗字第一四九號判例意旨）。而刑事訴訟法第十八條第二款規定，
    得聲請法官迴避原因之所謂「足認其執行職務有偏頗之虞者」，係指以一般通常
    之人所具有之合理觀點，對於該承辦法官能否為公平之裁判，均足產生懷疑；且
    此種懷疑之發生，存有其安全客觀之原因，而非僅出諸當事人自己主觀之判斷者
    ，始足當之。至於訴訟上之指揮乃專屬於法院之職權，當事人之主張、聲請，在
    無礙於事實之確認之及法的解釋適用之範圍下，法院固得斟酌其請求以為訴訟之
    進行，但仍不得以此對當事人之有利與否，作為其將有不公平裁判之依據，更不
    得以此訴訟之進行與否而謂有偏頗之虞聲請法官迴避（最高法院著有七十九年臺
    抗字第三一八號判例可資參照）。
二、本件聲請意旨略稱：
（一）承審受命法官林明俊於就鈞院九十年度上易字第三五八一號家庭暴力防治法案
      件於九十一年十二月四日下午三時三十分為調查時不詰問、對質許志安及李志
      慶兩證人，其執行職務顯有偏頗之虞。
（二）依據證人具結作證之義務，乃為了使證人確實將所見所聞，據實陳述，故法官
      應公正審判公正，調查證據，但承審受命法官顯然違反，而暗示其不必回答及
      可以不想回答則不必回答，即沒有據實陳述，允許證人隨意匿、飾、增、減亦
      違反刑事訴訟法第一八四條及第一百九十條之規定，受命法官故意不詢問、詰
      問、對質根本不理會被告之『無罪辯護權』及被告有詢問證人之權利。
（三）證人許志安乃警員李志慶帶來的證人，早已勾串供證，更須受命法官詰問與隔
      離詢問，以斷其證詞之真偽，受命法官能否公正之裁判要非無疑，從而法官未
      行使詰問權，並非為訴訟上之指揮，乃是逃避再詢問、詰問云云。
三、經核聲請人所指受命法官於九十一年十二月四日下午三時三十分為調查時故意「
    不詰問、詢問、對質許志安及李志慶兩證人」，「暗示其不必回答及不想回答則
    不必回答」，「不理會被告之『無罪辯護權』」，「法官未行使詰問權，乃是逃
    避再詢問、詰問」及其他所指各節，均係聲請人個人對於受命法官之指揮訴訟及
    訊問方法，有所不滿，尚難認有何具體事實足認受命法官執行職務有偏頗之情形
    ，與首揭法定聲請迴避之要件不符。本件聲請不能認為正當，應予駁回。
四、爰依刑事訴訟法第二十一條第一項裁定如主文。
中      華      民      國    九十二    年      一      月    二十八    日
                              台灣高等法院刑事第十七庭
                                  審判長法  官  陳  正  雄
                                        法  官  許  宗  和
                                        法  官  許  錦  印
右正本證明與原本無異。
不得抗告。
                                        書記官  楊  妙  恩
中      華      民      國    九十二    年      一      月     二十九   日


司法院資訊處製作；財團法人民間司法改革基金會備份。
